【裁判字號】    92,上易,595
【裁判日期】    920429
【裁判案由】    竊盜
【裁判全文】
臺灣高等法院臺中分院刑事判決      九十二年度上易字第五九五號
    上  訴  人
    即  被  告  丙○○
右上訴人因竊盜案件，不服臺灣苗栗地方法院九十一年度易字第六六三號中華民國九
十一年十二月三十一日第一審判決（起訴案號：臺灣苗栗地方法院檢察署九十一年度
偵字第三五八九號，移
上訴，本院判決如左：
      主  文
原判決撤銷。
丙○○共同連續攜帶兇器竊盜，處有期徒刑壹年。
紅色鉗子壹支、木鋸壹把均沒收。
      事  實
一、丙○○前於民國（下同）九十一年六月十六日，甫因涉犯準強盜罪經檢察官偵查
    ，於同年九月六日起訴（原審法院於九十一年十一月二十二日以九十一年度訴字
    第三四三號判處有期徒刑五年六月），仍不知慎行，於九十一年九月八日下午三
    時許，竟與已成年之馮智義（經檢察官另行簽結）共同基於意圖為自己不法所有
    犯意之聯絡，由丙○○駕駛未懸掛車牌小客車搭載馮智義，至苗栗縣造橋鄉龍昇
    村四四之一號現無人所在之統一車體公司，侵入其內，推由丙○○持其所有，鐵
    製、質地堅硬客觀上足資為凶器之紅色鉗子一支，剪斷開關線頭，共同竊取變電
    關關一組（價值新台幣《以下同》二千五百元）、倒車燈五組（價值七百五十元
    ）、荼壼一個（價值二百元）、反光片一個（價值五十元）、汽車標誌四個（價
    值七百元）、汽車標誌一組（價值二百五十元）、照地鏡一片（價值八十元），
    熱溶膠二條（價值五百元）等物，得手後，留供己用。嗣於同日下午三時三十分
    許，其二人駕車至同鄉農會辦事處前，為警查獲，並扣得丙○○所有供行竊用之
    紅色鉗子一支。嗣丙○○又基於同一意圖為自己不法之所有之概括犯意，於九十
    二年三月八日上午十時許，在苗栗縣通宵鎮內湖里九鄰九十五號北邊山坡地，以
    其所有客觀上足供兇器使用之木鋸，及其小舅子徐萬盛所有客觀上亦足供兇器使
    用之電鋸各一把，盜取甲○○所有價值約三千元之相思樹木材一批，得手後將離
    去之際，為據報前往現場處理之員警當場查獲，並扣得其所使用之木鋸及電鋸各
    一把。
二、案經苗栗縣警察局竹南分局、通霄分局先後移請臺灣苗栗地方法院檢察署檢察官
    偵查起訴暨移送併案審理。
    理  由
一、訊據被告丙○○對於有取得乙○○之物，固不否認，惟以其係檢來，而非行竊所
    得，另對竊取甲○○之物部分，則坦承不諱，然查乙○○失竊物品，均放置於倉
    庫，而非廢棄之物，業據被害人乙○○陳明在卷，被告所辯自不足採，且共犯馮
    智義亦供述行竊屬實，並經被害人乙○○、甲○○指訴歷歷在卷，且有被害人立
    具之贓物領據二紙附卷足稽，及紅色鉗子一支、木鋸、電鋸各一把扣案可佐。本
    案事證明確，被告犯行已經證明。
二、查被告用以行竊之紅色鉗子一支，係鐵製，質地堅硬，此業經原審勘驗屬實，製
    有勘驗筆錄在卷可參（附於原審卷第二十一頁），則該鉗子在客觀上足供兇器使
    用甚明。而扣案之木鋸、電鋸各一把客觀上可對人之身體、生命、安全構成威脅
    ，具有危險性，亦為兇器之一種。是核被告所為，係犯刑法第三百二十一條第一
    項第三款攜帶兇器竊盜罪。被告丙○○與馮智義二人間，就九十一年九月八日之
    加重竊盜犯行，具有犯意聯絡及行為分擔，均為共同正犯。被告丙○○前後二次
    加重竊盜犯行，時間緊接，犯罪基本構成要件相同，顯係基於概括犯意為之，是
    為連續犯，應依刑法第五十六條之規定論以攜帶兇器竊盜一罪，並加重其刑。而
    本案移送併辦部分，雖未據起訴，然該部分與已起訴且經認定有罪之部分，有連
    續犯裁判上一罪之關係，為起訴效力所及，本院自得併予審究。原審對被告論罪
    科刑，固非無見，惟原審法院未及審究被告所涉竊取被害人甲○○相思樹木材部
    分之犯行，自有未洽。被告上訴意旨否認行竊乙○○之物云云，雖無理由，然原
    判決既有前揭可議，自應由本院將原判決撤銷改判。爰審酌被告前於九十一年六
    月十六日甫因涉犯準強盜罪經檢察官偵查，於同年九月六日起訴（原審法院於九
    十一年十一月二十二日，以九十一年度訴字第三四三號判處有期徒刑五年六月）
    ，此為被告所自承，並有臺灣高等法院被告全國前案紀錄表及判決書影本各一份
    附卷可稽，仍不知慎行，再涉本案之素行、犯罪動機、本案犯罪所得利益非鉅、
    行竊之手段、犯後態度、暨檢察官量刑之請求等一切情狀，量處如主文第二項所
    示之刑，以示警懲。另扣案之紅色鉗子一支、木鋸一把為被告所有，且係供其竊
    盜犯罪所用之物，業據被告供承在卷（參見原審卷第二十、二十一頁筆錄、併案
    偵查卷第十九頁），爰依刑法第三十八條第一項第二款之規定，予以宣告沒收，
    至於另扣案之黃色鉗子、螺絲起子各一把非被告所有，被告亦未持以行竊，扣案
    之電鋸一把則為被告之小舅子徐萬盛所有，亦據被告供明在卷，復均非屬違禁物
    ，爰不為沒收諭知，併予說明。
三、據上論斷，應依刑事訴訟法第三百六十九條第一項前段、第三百六十四條、第二
    百九十九條第一項前段、刑法第二十八條、第五十六條、第三百二十一條第一項
    第三款、第三十八條第一項第二款，判決如主文
本案經檢察官丁○○到庭執行職務。
中      華      民      國      九十二   年       四      月   二十九   日
                                    臺灣高等法院臺中分院刑事第三庭
                                          審判長法  官  陳  朱  貴
                                                法  官  廖  柏  基
                                                法  官  劉  連  星
右正本證明與原本無異。
不得上訴。
                                                書記官  李  妍  嬅
中      華      民      國      九十二   年       四      月   二十九   日
附錄法條
刑法第三百二十一條
犯竊盜罪而有左列情形之一者，處六月以上五年以下有期徒刑。
第一款：於夜間侵入住宅或有人居住之建築物、船艦，或隱匿其內而犯之者。
第二款：毀越門扇、牆垣或其他安全設備而犯之者。
第三款：攜帶兇器而犯之者。
第四款：結夥三人以上而犯之者。
第五款：乘火災、水災或其他災害之際而犯之者。
第六款：在車站或埠頭而犯之者。
前項之未遂犯罰之。                                                      Ｉ


司法院資訊處製作；財團法人民間司法改革基金會備份。
